【裁判字號】    91,交抗,782
【裁判日期】    920129
【裁判案由】    違反道路交通管理處罰條例
【裁判全文】
臺灣高等法院交通事件裁定                      九十一年度交抗字第七八二號
    抗  告  人
    即受處分人   甲○○，男，.
右抗告人因違反道路交通管理處罰條例案件，不服臺灣士林地方法院中華民國九十一
年八月十二日裁定（九十一年度交聲字第六四五號）提起抗告，本院裁定如左：
    主  文
抗告駁回。
    理  由
一、本件原審裁定理由略以：本件異議人甲○○係於民國（下同）九十一年四月三日
    收受裁決書，有中華民國郵政掛號郵件收件回執影本一份在卷可證，異議人遲至
    九十一年五月二十日始向台北市交通事件裁決所聲明異議，有該所收狀章存卷可
    按，已逾二十日期間，其異議為不合法，應予駁回等語。
二、抗告人抗告意旨略以：抗告人並非如原審所述，係於九十一年四月三日收受裁決
    書，遲至九十一年五月二十日始向台北市裁決所聲明異議等情，並提出台北市交
    通事件裁決所，九十一年五月二日北市裁四字第０９１３４６２８９００號函一
    紙為據；故原審認定明顯不符云云。
三、本院裁定駁回抗告人之抗告理由如下：
１、按受處分人，不服道路交通管理處罰條例第八條主管機關所為之處罰，得於接到
    裁決書之翌日起二十日內，向管轄地方法院聲明異議，同條例第八十七條第一項
    定有明文。
２、經查本件違反道路交通管理事件裁決書（裁決書單號為：北市裁三字第２２ＡＢ
    Ｗ７８１６６６號）業由台北市交通事件裁決所交付郵局掛號寄送抗告人甲○○
    上開台北市○○區○○路一段十一巷１０三號三樓住所，嗣於九十一年四月三日
    於收件人蓋章欄收受蓋章（按上開掛號郵件收件回執因係影印本，故該收件人蓋
    章欄處何人收受之印文不明顯），此有中華民國郵政掛號郵件收件回執影本乙紙
    在卷可稽（原審卷第七頁、第十頁）。惟查抗告人隨即於九十一年四月三日向主
    管之處分機關台北市交通事件裁決所申訴，填寫交通違規案件陳述書，其於該陳
    述內容補充摘要中，抗告人甲○○亦陳述記明「四月三日至郵局領取掛號，始獲
    通知」等語明確，此有前揭交通違規案件陳述書影本一紙在卷足憑（原審卷第八
    頁）。由此可見，抗告人業已於九十一年四月三日收受取得上開交通違規裁決書
    正本已明。
３、而抗告人之異議期間為二十日，故抗告人之異議期間之末日為九十一年四月二十
    四日；詎抗告人乃遲至九十一年五月二十日始行具狀提出聲明異議，此亦有原審
    法院收受抗告人之聲明異議狀之收文戳日期在卷足憑（見原審卷第三頁）；由此
    足見抗告人在原審具狀聲明異議，顯已逾越聲明異議之二十日法定期間，故其聲
    明異議即屬違背法律上之程式。
４、抗告人具狀所附之台北市交通事件裁決所中華民國九十一年五月二日北市裁四字
    第０９１３４６２８９００號函，僅係一說明書函並非上開違反道路交通管理事
    件裁決書，抗告人以上開書函發文日期之翌日為聲明異議期間之起算點，顯有誤
    會。
四、原審以抗告人在原審具狀聲明異議，顯已逾越聲明異議之二十日法定期間，認其
    聲明異議係屬違背法律上之程式，為不合法，予以裁定駁回，經核於法並無不合
    。因本件抗告人在原審具狀聲明異議，既已超過法定異議期間，在程序上已屬不
    合，而無法補正；茲抗告人復另提起本件抗告，本院經審酌其抗告理由，認為仍
    然無法動搖原審裁定；從而抗告人提起本件抗告，並無理由，應予駁回。
五、據上論結，應依道路交通案件處理辦法第二十六條，刑事訴訟法第四百十二條，
    裁定如主文。
中      華      民      國    九十二    年      一      月    二十九    日
                              臺灣高等法院交通法庭
                                  審判長法  官  黃  瑞  華
                                        法  官  宋      祺
                                        法  官  陳  坤  地
右正本證明與原本無異。
不得再抗告。
                                        書記官  陳  建  邦
中      華      民      國    九十二    年      二      月      七      日


司法院資訊處製作；財團法人民間司法改革基金會備份。
